SOFIA MONTEIRO NUNES DE SOUSA

ESTUDANTE DE RECURSOS HUMANOS

PERFIL

15 de maio de 1997 +351 917 404 342 sofiasousa2005@gmail.com Porto, Portugal

EDUCAÇÃO

A frequentar o 3º ano da Licenciatura em Recursos Humanos

Instituto Superior de Contabilidade e Administração do Porto - ISCAP

Programa Erasmus+ no 1º semestre do 2º ano da Licenciatura de Recursos Humanos

Univerzita Jana Amose Komenskeho, Praga, República Checa

SKILLS

Fluente em inglês (falado e escrito)

Fluente em espanhol (falado)

Plataforma SIGO

PHC - Recursos Humanos

EXCEL

WORD

Power Point

INFORMAÇÃO ADICIONAL

- Organização da **11ª edição do RH Software** no ISCAP (10 de dezembro de 2019)
- Organização da **IX Conferência IIRH** no ISCAP (12 de abril de 2019)
- Embaixadora da **Spark Agency** (2019)
- Pitch Bootcamp (20/21 de abril de 2018 FEUP)
- Participação na "Jornada de Aprendizagem ao Longo da Vida" na Profisousa (21 de março de 2018);
- Voluntariado ComAp (desde fevereiro de 2018);
- Conferência: "Managing People: The digital skills you need" (25 de janeiro de 2018);
- Formação **PORDATA** (ISCAP);
- **Develop It Consultadoria** (dia 5 de dezembro de 2017 FEP);
- Curso de Instrutora de Zumba (Maio de 2016);
- Voluntariado na associação "Coração na rua" (setembro de 2016);

SOBRE MIM

Sou recém-licenciada em Recursos Humanos.

Além dos meus estudos, gostei de fazer parte de uma comissão de apadrinhamento para estudantes internacionais na minha faculdade. Durante 10 anos pratiquei natação e remo de alta competição, mas neste momento os meus desportos são o boxe e a dança afrolatina. Considero-me uma pessoa criativa, motivada, perfecionista e prática. Sinto-me muito confortável a liderar grupos de trabalho e sou muito trabalhadora. Todos os dias tento saber mais e ser melhor e tenho a certeza que isso vai fazer-me crescer e aprender toda a minha vida. O desenvolvimento pessoal é uma das minhas paixões, tal como dançar.

EXPERIÊNCIA PROFISSIONAL

Estágio Curricular no âmbito do 3º ano da Licenciatura de Recursos Humanos

2 de outubro de 2019 - Atualidade (320h)

Altronix - Sistemas Eletrónicos, Ida.

Estágio Curricular no âmbito do 2º ano da Licenciatura de Recursos Humanos

4 de fevereiro de 2019 - 19 de abril de 2019 (114h)

Noesis Portugal - Consultadoria em Sistemas informáticos, S.A.

Estágio Curricular no âmbito do 1º ano da Licenciatura de Recursos Humanos

1 de março de 2018 - 19 de abril de 2018 (112h)

Altronix - Sistemas Electrónicos, Ida.

Árbitro de natação pura na ANNP

Novembro de 2013 - ao momento

- Arbitrar provas a nível regional de natação pura e adaptada

Operadora de call-center

Janeiro de 2017 - Abril de 2017

Manpower Group Solutions - MEO Outbound

- Vender serviços fixos a clientes por via telefónica

Monitora de campo de férias

Verões de 2015 e 2016

Edifício Heliântia

- Fazer atividades com crianças que frequentam o ensino básico